# 请教陈版主关于固定金额合同后期审减如何确认收入问题

提问人：kitty523915 时间：2019-11-21 06:30:29
请教陈版：关于固定金额合同，前期按照合同金额确认了收入，后期又发生审减的情况，如何确认收入问题。相关情况如下：
拟上市母公司下的全资子公司（以下简称 A 公司），A 公司主营业务为输变电工程设计，主要客户为国家电网公司下属的各个区县分局，A 公司国家电网公司项目收入占公司全年收入的 90% 左右。因为设计工期较短，与国家电网下属公司签订的合同基本都是固定金额合同，目前确认收入时点为甲方签收图纸时点确认， 2017 年、 2018 年收入确认金额按照合同签订的金额确认。
2019 年审计时发现，国家电网公司存在部分审计减少原签订合同金额的情况，公司相应冲减了 2019 年度收入，占 2018 年已确认收入的 10%左右，审减这部分 2019 年度与国家电网所属公司单独签订了补充协议，协议中说明审减原因为工程量审减，实质上是国家电网公司那边根据他们的项目整体审计后对整个工程审减，所有环节都跟着审减了。经查看原合同对价款的约定，基本为除特殊情况不予调整合同价格，从合同上无法区分是否需要审计并调整合同价格。所以在 2018 年以前确认收入时，都是按照合同约定金额确认的。
从 2019 年度开始，与国家电网各所属电力局新签订的部分合同条款对合同价格有新的约定，部分合同约定了固定合同价格之后，又在专用条款中约定最终勘察设计费结算金额以合同金额与批准概算中勘察设计费二者的较低者为准；另有部分合同约定最终结算金额以第三方审计为准。
想请教陈版主，对于 2019 年审减以前年度的收入，是否需要调整以前年度收入，还是调整在当年?
另外对于 2019 年，因为在新的合同中对价格条款约定做了调整，该如何确认收入比较合适？整体申报期内相关会计政策如何把握？
希望陈版主在百忙之中帮我们项目组分析一下，万分感谢！

回答人：chenyiwei
1 、理论上，应结合以往和国家电网公司及其下属机构的交易惯例（例如以往是否发生过最终价格核减情况，以及核减幅度能否合理估计等）确定前期直接按合同价格确认收入是否构成一项前期差错。如果此前从未发生过在合同价格基础上再核减的情况，那么以前年度的收入计量可能不存在差错。
2 、 2019 年后新签定的合同约定的定价机制，需要注意：（ 1 ）在原收入准则下，可能因为合同价格具有不确定性，只能首先按已发生且与即可收回的成本确认收入，最终价格确定后再补充确认剩余收入；（ 2 ）日后执行新收入准则后，按可变对价处理，需关注准则对估计可变对价的限制性规定，即不超出在重大不确定性消除后极可能不会发生重大转回的金额。

提问人：kitty523915 时间：2019-11-22 06:30:30
谢谢陈版的及时回复，项目组讨论之后还有些疑问需要您的帮助
A 企业以往发生审减的金额和数量都比较小，所以当时就都调整在当期了，是在 2019 年首次发生如此大规模审减。
因为企业设计成本主要为员工工资及部分设计项目分包，成本较低、毛利较高，在原准则下如果按照已经发生且即可收回的成本确认收入，企业很难接受，项目组讨论，能否预估一个审减比例，比如 2019 年截至目前审减2018 年收入占当年收入 10%，审减 2019 年当年收入占当年 1-9 月收入的 5%左右，通过与设计部负责人了解，他个人对审减预估是10%，若项目组出于谨慎性考虑按照 15% 预估审减比例， 2019 年能否按照全年签收图纸合同金额的 85% 确认收入?
企业打算 2020 年申报 ipo，申报期为2017—2019 年，如果可以按照 15%预估审减比例确认收入，是仅在 2019 年按照此方式，还是要追溯到 2017年调整收入确认原则都按照审减 15% 后的合同金额确认收入比较有利于企业申报？

回答人：chenyiwei
1 、 2019 年可以按照全年签收图纸合同金额的85%确认收入。 2 、仅在 2019年按照此方式，不追溯前期。